臺灣雲林地方法院刑事判決
110年度交易字第86號
公  訴  人  臺灣雲林地方檢察署檢察官
被      告  高英傑


上列被告因公共危險案件，經檢察官提起公訴（110年度偵字第1
120號），本院判決如下：
    主  文
高英傑駕駛動力交通工具而吐氣所含酒精濃度達每公升零點二五
毫克以上，累犯，處有期徒刑捌月。
    事  實
一、高英傑明知飲酒後不得駕駛動力交通工具，竟於民國109年1
    2月11日上午8時許至11時許間，在其雲林縣○○鄉○○村○○○000
    號之2之住處飲用酒類若干後，不顧其飲酒後感官知覺及反
    應能力已受酒精影響而降低，仍基於酒後駕駛動力交通工具
    之犯意，於同日上午11時50分許，自其住處騎乘車牌號碼00
    0-000號普通重型機車外出欲前往田裡工作而行駛於道路。
    嗣於同日中午12時7分許，行經雲林縣○○鄉○○村○○00○0號前
    時，因故自摔倒地，經警通報救護車將其送往國立成功大學
    醫學院附設醫院斗六分院救治，復於同日中午12時45分許，
    為警在醫院內對其施以吐氣酒精濃度檢測，測得其吐氣所含
    酒精濃度每公升達0.86毫克，始悉上情。
二、案經雲林縣警察局斗南分局報告臺灣雲林地方法院檢察署檢
    察官偵查起訴。
    理  由
壹、程序方面（證據能力）：
一、按被告以外之人於審判外之言詞或書面陳述，除法律有規定
    者外，不得作為證據，刑事訴訟法第159條第1項固定有明文
    。惟被告以外之人於審判外之陳述，雖不符同法第159條之1
     至第159條之4之規定，而經當事人於審判程序同意作為證
    據，法院審酌該言詞陳述或書面陳述作成時之情況，認為適
    當者，亦得為證據；又當事人、代理人或辯護人於法院調查
    證據時，知有第159條第1項不得為證據之情形，而未於言詞
    辯論終結前聲明異議者，視為有前項之同意，同法第159條
    之5第1項、第2項亦有明定。經查，檢察官、被告高英傑對
    本判決所引用供述證據之證據能力均不爭執（見本院卷第
　　62頁），亦未於言詞辯論終結前聲明異議（見本院卷第63至
    65頁），本院審酌該等供述證據作成時之情況，尚難認有何
    違法取證或其他瑕疵，且與待證事實具有關連性，認為以之
    作為證據應屬適當，自均有證據能力。
二、本判決所引用之其餘非供述證據，並無證據證明係公務員違
    背法定程序所取得，亦無顯有不可信之情況，且經本院於審
    理期日提示予被告辨識而為合法調查，自均得作為本判決之
    證據。
貳、實體方面：
一、認定事實所憑之證據及理由：
    上揭事實，業據被告於警詢、偵訊及本院審理時坦承不諱（
    見警卷第3至6頁；偵卷第33至34頁；本院卷第61、66頁），
    且有雲林縣警察局斗南分局當事人酒精測定紀錄表、財團法
    人臺灣電子檢驗中心呼氣酒精測試器檢定合格證書、車牌號
    碼000-000號普通重型機車之車輛詳細資料報表各1份、雲林
    縣警察局舉發違反道路交通管理事件通知單2張等證據資料
    在卷可佐（見警卷第7至13、19頁），足認被告所為任意性
    自白核與事實相符，堪以採信。是本案事證明確，被告犯行
    洵堪認定，應依法論科。
二、論罪科刑：
  ㈠核被告所為，係犯刑法第185條之3第1項第1款之駕駛動力交
    通工具而吐氣所含酒精濃度達每公升零點二五毫克以上罪。
  ㈡被告前因公共危險案件，經本院以106年度交易字第421號判
    決判處有期徒刑7月確定，於107年12月13日執行完畢等情，
    有臺灣高等法院被告前案紀錄表附卷可稽（見本院卷第45至
    55頁），是被告於受徒刑之執行完畢後5年內，故意再犯本
    案有期徒刑以上之罪，為累犯。本院依司法院大法官會議釋
    字第775號解釋意旨，考量被告前已因公共危險犯行經法院
    判決處刑並入監執行完畢，其經由前案之偵審及執行程序，
    當已明知飲酒後駕駛動力交通工具可能嚴重危害交通安全秩
    序、自己或他人之生命、身體安全，為國家法令明文嚴禁之
    行為，卻仍無視刑罰禁令，再次於飲酒後駕駛動力交通工具
    上路，足見其未因前案習得教訓，猶心存僥倖，違反罪質相
    同之禁令，其對於刑罰之反應力顯然薄弱，有其特別惡性，
    而依刑法第47條第1項累犯規定加重其刑，應無違反比例原
    則，爰就被告本案犯行，依法加重其刑。
  ㈢爰審酌被告無視政府再三宣導酒後不得駕駛動力交通工具之
    禁令，於飲酒後精神狀態已受酒精影響之狀態下，漠視駕駛
    動力交通工具上路對於其他用路人可能造成之生命、身體危
    險，僅圖一己往來交通之便，率爾騎乘普通重型機車上路，
    嗣經測得之吐氣所含酒精濃度高達每公升0.86毫克，對交通
    安全可能產生之潛在危害非微，所為誠值非難；被告除前述
    構成累犯之公共危險犯行外，尚曾於100年間，因犯酒後駕
    車之公共危險案件，經臺灣雲林地方檢察署檢察官以100年
    度速偵字第69號案件作成緩起訴處分確定，另分別於102及1
    04年間，再犯酒後駕車之公共危險罪，經本院先後以102年
    度六交簡字第130號判決判處有期徒刑5月、以104年度交簡
    字第73號判決判處有期徒刑6月確定，有上開被告之前案紀
    錄表在卷可參（見本院卷第45至55頁），亦即被告本案已是
    第5次犯酒後駕車之公共危險案件經檢察官提起公訴，且被
    告係於前案107年12月13日執行完畢後，相隔近2年又再犯本
    案，顯見被告仍未記取教訓，設法約束己身所為，置自己及
    其他用路人之生命、身體、財產損失於不顧，行為惡性非輕
    ；惟念及被告犯後始終坦承犯行之態度尚可，本案亦幸未引
    發交通事故致生他人傷亡之結果，兼衡被告自陳為國中肄業
    之智識程度，目前從事水泥工工作，每月收入約新臺幣3至4
    萬元不等，前已離婚，家中尚有父母同住之家庭生活及工作
    經濟狀況等一切情狀（見本院卷第67頁），量處如主文所示
    之刑。
據上論斷，應依刑事訴訟法第299條第1項前段，刑法第185條之3
 第1項第1款、第47條第1項，刑法施行法第1條之1第1項，判決
如主文。
本案經檢察官吳文城提起公訴，檢察官蕭仕庸到庭執行職務。
中　　華　　民　　國　　110 　年　　4 　　月　 13 　　日
                  刑事第六庭  法  官  蘇珈漪
以上正本證明與原本無異。
如不服本判決應於收受判決後 20 日內向本院提出上訴書狀，並
應敘述具體理由；其未敘述上訴理由者，應於上訴期間屆滿後
20 日內向本院補提理由書（均須按他造當事人之人數附繕本）
。「切勿逕送上級法院」。
                              書記官  曾百慶
中　　華　　民　　國　　110 　年　　4 　　月　　13　　日
附錄本案論罪科刑法條全文：
中華民國刑法第185條之3
駕駛動力交通工具而有下列情形之一者，處2年以下有期徒刑，
得併科20萬元以下罰金：
一、吐氣所含酒精濃度達每公升零點二五毫克或血液中酒精濃度
    達百分之零點零五以上。
二、有前款以外之其他情事足認服用酒類或其他相類之物，致不
    能安全駕駛。
三、服用毒品、麻醉藥品或其他相類之物，致不能安全駕駛。
因而致人於死者，處3年以上10年以下有期徒刑；致重傷者，處1
年以上7年以下有期徒刑。
曾犯本條或陸海空軍刑法第54條之罪，經有罪判決確定或經緩起
訴處分確定，於5年內再犯第1項之罪因而致人於死者，處無期徒
刑或5年以上有期徒刑；致重傷者，處3年以上10年以下有期徒刑
。